【裁判字號】    95,簡上,103
【裁判日期】    950331
【裁判案由】    毒品危害防制條例
【裁判全文】
臺灣桃園地方法院刑事判決             95年度簡上字第103號
上  訴  人
即  被  告  甲○○
                      弄11號.
上列上訴人即被告因違反毒品危害防制條例案件，不服本院94年
度壢簡字第2232號，中華民國94年12月30日第一審刑事簡易判決
（聲請簡易判決處刑案號：94年度毒偵字第5635號），提起上訴
，本院管轄之第二審合議庭判決如下：
    主  文
上訴駁回。
    事  實
一、甲○○前因違反毒品危害防制條例案件，經本院於民國89年
    12月16日以89年度壢簡字第1572號判決判處有期徒刑4 月，
    於90年3 月3 日確定；再因違反毒品危害防制條例案件，經
    本院於91年6 月13日以90年度易字第2927號判決判處有期徒
    刑6 月，並於同年7 月22日確定。上開二案經接續執行，於
    92年9 月4 日縮短刑期執行完畢。甲○○另因施用毒品案件
    ，經本院裁定令入戒治處所施以強制戒治，於91年11月19日
    戒治期滿執行完畢釋放，詎仍未戒除毒癮，於上揭強制戒治
    執行完畢釋放後之5 年內，基於施用第二級毒品甲基安非他
    命（原判決誤載為安非他命）之概括犯意，自93年5 月間之
    某日起至94年10月5 日晚間11時許（原判決誤載為94年10月
    6 日）止，在桃園縣中壢市境內，藉將混合暨稀釋後之安非
    他命類毒品置入吸食器內燒烤使生霧化白煙再以口鼻吸食之
    方式，連續施用第二級毒品安非他命類多次。嗣於94年10月
    7 日晚間9 時30分許，為警於桃園縣中壢市○○街88巷84號
    前查獲，並扣得甲基安非他命2 小包（毛重各為0.8 公克、
    1.8 公克，原判決誤載為安非他命）、甲○○所有，供（但
    非專供）其施用安非他命所用之吸食器1 組，並經採集其尿
    液送驗，結果呈安非他命及甲基安非他命陽性反應，始查悉
    上情。
二、案經桃園縣政府警察局中壢分局報請臺灣桃園地方法院檢察
    署檢察官聲請簡易判決處刑。
    理  由
一、訊據上訴人即被告甲○○對於上開犯行，坦承不諱，復有甲
    基安非他命2 小包（毛重各為0.8 公克、1.8 公克）、吸食
    器1 組扣案可佐；而被告為警查獲後所採集之尿液檢體，經
    警送請臺灣尖端先進生技醫藥股份有限公司分別以酵素免疫
    分析法為初步篩檢、以氣相層析質譜儀法為確認檢驗之結果
    ，呈安非他命及甲基安非他命陽性反應，此亦有臺灣尖端先
    進生技醫藥股份有限公司濫用藥物檢驗報告、桃園縣政府警
    察局中壢分局被採尿人姓名編號對照表各1 紙（見偵查卷第
    33 頁 、第17頁）附卷為憑，參之以酵素免疫分析或薄層定
    性分析等方式為初步篩檢者，檢驗結果雖有相當程度偽陽性
    之可能，然以氣（液）相層析、質譜分析之儀器為交叉確認
    者，檢驗結果出現偽陽性之機率則極低，因而具有公信力，
    足為對被告不利之認定；又安非他命經口服投與後，70% 約
    於24 小 時以內自尿液中排出，90% 則於96小時以內自尿液
    中排出，是實務目前固衡常以尿液檢測判斷受驗者曾否施用
    毒品，惟鑑於國內現階段針對尿液所檢測者，僅為該尿液是
    否呈安非他命類陽性反應而已，至其實際投與量之多寡，則
    每因安非他命之檢出與個人投與方式、投與量、體質、採尿
    時間，乃至檢驗儀器之精密度等諸多因素息息相關，而無從
    憑以精確推斷，遑論進而據以回推（自受驗者採集尿液之時
    間回推）其精確之投與時間。然則，自受驗者口服投與後所
    得檢測出安非他命之通常時間推斷，其投與時間距離其採尿
    時間最長可能不會超過4 日，此亦經法務部調查局以90年4
    月12日陸（一）字第90133335號函、行政院衛生署藥物食
    品檢驗局以81年2 月8 日（81）藥檢壹字第001156號函釋在
    案。再施用安非他命後，總計約有施用劑量之百分之九十在
    三至四天內由尿液排出，其代謝物無甲基安非他命成分，故
    施用安非他命後，其尿液不致檢出甲基安非他命陽性反應，
    而施用甲基安非他命後，其尿液可檢出甲基安非他命和其代
    謝物安非他命成分一情，有行政院衛生署管制藥品管理局93
    年11月2 日管檢字第0930010499號函釋明確，是被告經警採
    集其尿液送驗後，其尿液檢出甲基安非他命及安非他命一情
    ，業如前述，是應認被告係施用第二級毒品甲基安非他命，
    而扣案之毒品2 小包，應為甲基安非他命無訛。綜上，被告
    自白施用第二級毒品甲基安非他命之情節，與事實相符，堪
    可採信。又被告前因施用毒品案件，經強制戒治執行完畢，
    於91年11月19日釋放出所等情，有臺灣高等法院被告前案紀
    錄表1 份附卷可考。從而，本件事證明確，被告於強制戒治
    執行完畢後，五年以內再犯施用毒品之犯行，堪可認定，應
    依法論科。
二、按甲基安非他命為毒品危害防制條例第2 條第2 項第2 款所
    規定之第二級毒品，是核被告所為，係犯毒品危害防制條例
    第10條第2 項之施用第二級毒品罪。被告先後多次犯行，時
    間緊接，手段相同，觸犯構成要件相同之罪，顯係基於概括
    犯意所為，為連續犯，應依刑法第56條之規定，以一罪論，
    並加重其刑。另查被告曾有如事實欄所載之犯罪前科與執行
    紀錄，此有台灣高等法院被告全國前案紀錄表與台灣桃園地
    方法院檢察署刑案資料查註紀錄表各1 份存卷可按，其於5
    年以內再犯本件有期徒刑以上之罪，為累犯，應依刑法第47
    條之規定遞加重其刑。原審以被告罪證明確，依刑事訴訟法
    第449 條第1 項、第450 條第1 項、第454 條第2 項，毒品
    危害防制條例第10條第2 項、第18條第1 項前段、刑法第11
    條（原審判決贅載前段）、第56條、第47條、第41條第1 項
    前段、第38條第1 項第2 款、罰金罰鍰提高標準條例第2 條
    予以論科，判處有期徒刑6 月，並諭知如易科罰金之折算標
    準，另諭知扣案之甲基安非他命2 小包（毛重各為0.8 公克
    、1.8 公克）沒收銷燬之，吸食器1 組沒收之，認事用法均
    無不合，上訴人即被告以原審量刑過重，並請求給予自新機
    會為由，提起上訴，惟查，刑之量定屬事實審法院之職權，
    若已審酌法定之事由，並於法定刑度內量刑，且符合罪刑相
    當原則，使罰當其罪，未明顯違背正義，即難指其違法，而
    原審判決關於刑之量定，已就被告犯罪情節等併予審酌而無
    不當，是被告依此提起上訴，尚非有據，是本件被告聲請上
    訴，為無理由，應予駁回。又扣案之第二級毒品2 小包，應
    為甲基安非他命，業如前述，是原判決主文第2 項記載之「
    安非他命」，應更正為「甲基安非他命」，附此敘明。
三、據上論斷，應依刑事訴訟法第455 條之1 第3 項、第368 條
    ，判決如主文。
本案經檢察官林鈺雄到庭執行職務
中    華    民    國    95    年    3     月    31    日
                  刑事第四庭  審判長法  官   黃斯偉
                                    法  官   蘇昭蓉
                                    法  官   陳心婷
以上正本證明與原本無異。
本判決不得上訴。
                                    書記官   陳青瑜
中    華    民    國    95    年    3     月    31    日


司法院資訊處製作；財團法人民間司法改革基金會備份。
